【裁判字號】    99,上訴,721
【裁判日期】    990913
【裁判案由】    違反毒品危害防制條例
【裁判全文】
臺灣高等法院高雄分院刑事判決         99年度上訴字第721號
    上  訴  人  臺灣高雄地方法院檢察署檢察官
    上  訴  人
    即  被  告  乙○○
    選任辯護人  何俊墩  律師（法扶）
    被      告  戊○○
    選任辯護人  唐國盛  律師（法扶）
上列上訴人因被告違反毒品危害防制條例案件，不服臺灣高雄地
方法院98年度訴字第1493號中華民國99年3 月10日第一審判決（
起訴案號：臺灣高雄地方法院檢察署98年度偵字第19549 號），
提起上訴，本院判決如下：
    主  文
上訴駁回。
    事  實
一、乙○○（綽號「洪鈴」）明知海洛因、甲基安非他命分別係
    毒品危害防制條例第2 條第2 項第1 、2 款所定之第一、二
    級毒品，不得擅自持有、販賣，竟先後於：
  (一)98年2 月13日凌晨零時28分許，甲○○以其持用之門號0000
    000000號行動電話，撥打乙○○持用之門號0000000000號行
    動電話，向乙○○表示欲以新臺幣（下同）2,000 元之代價
    ，購買第二級毒品甲基安非他命0.25錢，乙○○接獲電話後
    ，即意圖營利而基於販賣第二級毒品之犯意，同意販售第二
    級毒品甲基安非他命與甲○○，乙○○並於約30分鐘後，在
    高雄市三民區○○○路與自由一路路口附近，交付重量0.25
    錢之第二級毒品甲基安非他命與甲○○，且同時收受甲○○
    所交付之2,000 元價金。
  (二)98年3 月6 日夜間9 時14分許，丁○○以其持用之門號0000
    000000號行動電話，撥打乙○○持用之門號0000000000號行
    動電話，向乙○○表示欲以1,000 元之代價，購買第一級毒
    品海洛因，乙○○接獲電話後，即意圖營利而基於販賣第一
    級毒品之犯意，同意販售第一級毒品海洛因與丁○○，乙○○並於約20至30分鐘後，在其位於高雄市前鎮區○○○路58
    0 巷1 之1 號2 樓之住處樓下，交付第一級毒品海洛因1 包
    與丁○○，且同時收受丁○○所交付之1,000 元價金。
  (三)98年4 月16日上午7 時14分許，丙○○以其持用之門號0000
    000000號行動電話，撥打乙○○所有之門號0000000000號行
    動電話，詢問乙○○是否在其住處內，待確認乙○○即將返
    回住處後，乃於同日上午7 時20分許，前往乙○○上開高雄
    市前鎮區○○○路580 巷1 之1 號2 樓之住處，並當面向乙○○表示欲以1,000 元之代價，購買第一級毒品海洛因，乙○○則意圖營利而基於販賣第一級毒品之犯意，同意販售第
    一級毒品海洛因與丙○○，當場交付第一級毒品海洛因1 包
    與丙○○，並同時收受丙○○所交付之1,000 元價金（原判
    決事實一(五)）。
  (四)98年4 月24日夜間9 時許，乙○○以其所有之門號00000000
    00號行動電話，撥打至丁○○持用之門號0000000000號行動
    電話，於電話中，丁○○向乙○○表示欲以5,500 元之代價
    ，購買第一級毒品海洛因，乙○○接獲電話後，即意圖營利
    而基於販賣第一級毒品之犯意，同意販售第一級毒品海洛因
    與丁○○，乙○○並於約20至30分鐘後，在其前開高雄市前
    鎮區○○○路580 巷1 之1 號2 樓之住處樓下，交付第一級
    毒品海洛因1 包與丁○○，且同時收受丁○○所交付之5,50
    0 元價金（原判決事實一(七)）。
  (五)98年4 月27日上午10時42分許，丙○○以公共電話撥打乙○○所有之門號0000000000號行動電話，向乙○○表示欲以1,
    000 元之代價，購買第一級毒品海洛因，乙○○接獲電話後
    ，即意圖營利而基於販賣第一級毒品之犯意，同意販售第一
    級毒品海洛因與丙○○，乙○○並於同日上午10時56分許，
    在其前開高雄市前鎮區○○○路580 巷1 之1 號2 樓之住處
    內，交付第一級毒品海洛因1 包與丙○○，且同時收受丙○○所交付之1,000 元價金（原判決事實一(八)）。
  (六)98年5 月16日凌晨2 時36分許，甲○○持其友人門號000000
    0000號行動電話，撥打乙○○所有之門號0000000000號行動
    電話，向乙○○表示欲以500 元之代價，購買第一級毒品海
    洛因，乙○○接獲電話後，即意圖營利而基於販賣第一級毒
    品之犯意，同意販售第一級毒品海洛因與甲○○，乙○○並
    於約30分鐘後，在高雄市○○路與三多路口附近，交付第一
    級毒品海洛因1 包與甲○○，且當場收受甲○○所交付之50
    0 元價金（原判決事實一(十二)）。
二、嗣因警方人員對於乙○○使用之上開行動電話實施通訊監察
    ，並於98年6 月30日上午11時許，持臺灣高雄地方法院核發
    之搜索票，至乙○○、戊○○前開高雄市前鎮區○○○路58
    0 巷1 之1 號2 樓之住處實施搜索，並在乙○○之房間內扣
    得如附表2 所示之物，因而循線查悉上情。
三、案經內政部警政署高雄港務警察局移送臺灣高雄地方法院檢
    察署檢察官偵查起訴。
    理  由
甲、程序方面：
一、卷附內政部警政署高雄港務警察局搜索扣押筆錄、扣押物品
    目錄表（受執行人：乙○○、執行處所：高雄市前鎮區○○○路580 巷1 之1 號2 樓）、內政部警政署高雄港務警察局
    搜索扣押筆錄、扣押物品目錄表（受執行人：戊○○、執行
    處所：高雄市前鎮區○○○路580 巷1 之1 號2 樓）、內政
    部警政署高雄港務警察局搜索扣押筆錄、扣押物品目錄表（
    受執行人：乙○○、執行處所：高雄市○鎮區○○街19之3
    號4 樓），此類文書係被告以外之人於審判外所做之書面陳
    述，屬於傳聞證據。惟其本質上屬公務員本於職權所為，其
    正確性及可信性頗高，如有錯誤亦可請求更正，應屬159 條
    之4 第1 款由公務員職務上所製作之紀錄或證明文書，具有
    證據能力。
二、卷附內政部警政署刑事警察局98年9 月2 日刑鑑字第098009
    8696號鑑定書1 份、法務部調查局濫用藥物實驗室98年8 月
    18日調科壹字第09823022370 號及98年8 月20日調科壹字第
    00000000000 號鑑定書各1 份，高雄醫學大學附設中和紀念
    醫院檢驗報告11份（報告編號9811-51 至9811-59 、9811-4
    3 、9811-44 ），此類文書，係被告以外之人於審判外之書
    面陳述，依刑事訴訟法第159 條第1 項之規定，屬於傳聞證
    據，惟於立法理由明確說明，該條所謂「除法律有規定者」
    外，尚包括同法第159 條之1 至159 條之5 及第206 條等規
    定。本件鑑定係經受命法官或檢察官選定或囑託機關、團體
    所為之鑑定，所鑑定之結果，鑑定人依刑事訴訟法第206 條
    所出具之鑑定報告，係刑事訴訟法第159 條第1 項所指例外
    規定，有證據能力。且被告對於該鑑定報告亦表示同意為證
    據，則依據刑事訴訟法第159 條之5 第1 項規定，自得為證
    據。
三、按被告以外之人於偵查中向檢察官所為之陳述，除顯有不可
    信之情況者外，得為證據，刑事訴訟法第159 條之1 第2 項
    定有明文。本件證人甲○○、己○○、顏志偉於檢察官偵查
    中所為之證述內容，業經渠等具結擔保該等證詞之真實性，
    被告戊○○及其辯護人，雖認上開證詞無證據能力，然本院
    綜合本案全部卷證，並無發現顯不可信之情事，復與本案相
    關之待證事實具有關連性，依前揭刑事訴訟法第159 條之1
    第2 項規定，自應具有證據能力。
四、次按被告以外之人於審判外之言詞或書面陳述，除法律有規
    定者外，不得作為證據，刑事訴訟法第159 條第1 項定有明
    文。又被告以外之人於審判外之陳述，雖不符前4 條之規定
    ，而經當事人於審判程序同意作為證據，法院審酌該言詞陳
    述或書面陳述作成時之情況，認為適當者，亦得為證據。當
    事人、代理人或辯護人於法院調查證據時，知有第159 條第
    1 項不得為證據之情形，而未於言詞辯論終結前聲明異議者
    ，視為有前項之同意，刑事訴訟法第159 條之5 亦規定甚明
    。本件證人甲○○、己○○、顏志偉於警詢中之陳述，為被
    告以外之人於審判外之言詞陳述，而被告戊○○及其辯護人
    於本院準備程序中以其等陳述均無證據能力，本院以其等於
    警詢時之言詞陳述，並無刑事訴訟法第159 條之2 或之3 之
    情形，故認為均無證據能力。其餘以下本院所引用之證據，
    檢察官、被告乙○○、戊○○2 人及渠等辯護人，並未於本
    院審理過程中聲明異議，本院並審酌前開陳述作成時之情況
    均屬正常，所取得過程並無瑕疵，且與本案相關之待證事實
    具有關連性，認適當作為證據，依前開刑事訴訟法第159 條
    之5 之規定，認上開陳述均具有證據能力。
五、本件內政部警政署高雄港務警察局依據本院核發之通訊監察
    書所進行之通訊監察錄音，係屬電磁紀錄，非為供述證據（
    至依據該錄音所生之通訊監察譯文，則係製作該譯文之人於
    審判外之書面陳述，業如前述），而該通訊監察錄音既係經
    正當法律程序取得，且與本案之相關待證事實具有關連性，
    自應有證據能力。
乙、實體方面：
壹、有罪部分（被告乙○○）：
一、訊據上訴人即被告乙○○雖於本院中坦承有交付上開毒品給
    甲○○等人施用之情不諱，惟矢口否認有何販賣毒品犯行，
    辯稱：我都是免費提供給他們施用，並沒有向他們收錢等語
    。然查：前揭犯罪事實，業據被告乙○○於原審準備程序及
    審理中坦承不諱（見原審卷第87頁、第88頁），核與證人甲○○（見偵查卷第45頁至50頁）、己○○（見偵查卷第68頁
    至第72頁）、丁○○（見偵查卷第134 頁至137 頁、第144
    頁至第148 頁）、丙○○（見偵查卷第161 頁至第165 頁、
    第176 頁至第182 頁）於警詢、偵訊中所述情節大致相符，
    並有通訊監察譯文在卷可稽（見偵查卷第37頁、第38頁、第
    58頁、第59頁、第60頁、第120 頁、第138 頁、第168 頁、
    第169 頁）及如附表2 編號16所示之行動電話扣案足憑，則
    被告前開於原審之自白顯與事實相符，堪以採信。
二、雖證人甲○○於本院99年8 月30日審理時結證稱：「我認識
    被告乙○○，總共跟乙○○買了幾次毒品，詳細次數我也不
    記得了，我當時身體不舒服，就去找乙○○，那時候一級毒
    品放在桌子上面，我就自己拿來使用，因為沒有拿錢，所以
    那時候沒有講到多少錢。」、「（你記不記得98年2 月13日
    凌晨，你去找乙○○，她給你安非他命，價值約2,000 元左
    右，當天是何種情形去找乙○○？你那天有無給她錢？）沒
    有，有問到價錢但沒有給她錢，因為我身上錢不夠，她先拿
    東西給我，說等我方便的時候再給她錢就好了。」、「（98
    年5 月16日凌晨2 點36分，乙○○給你一小包海洛因，價錢
    約500 元，那天你為何會去找乙○○，有無給她錢？）沒有
    印象了，那次因為人身體不舒服去找她，那時候乙○○身上
    海洛因價錢約500 元，那次也是身上錢不夠，所以沒有拿錢
    給她。」、「（沒有錢給她，她為何會給你毒品？）我說我
    身體不舒服，問她可不可以先給我，她就拿給我了。」、「
    （你跟乙○○講說沒有錢，事後要給她，後來你有沒有給她
    錢？）後來錢沒有拿給她。」、「我那時候要去拿來用的時
    候有跟乙○○講，說我身體不舒服，她就說東西放在桌子上
    面，是一包一包裝的，我就自己去拿來使用。」、「（你都
    是跟誰拿、買毒品，是誰交毒品給你的？）我跟乙○○拿的
    ，並沒有拿錢給她，毒品有時候是乙○○交給我，有時候是
    自己拿的。」等語（見本院卷第164 頁至第165 頁），然此
    與證人甲○○於偵查中證述：並非我與乙○○合購，都是我
    拿錢向乙○○購買毒品等情節不符（見偵查卷第47頁至第49
    頁），亦與被告乙○○於原審時供稱：起訴書所記載之19個
    犯行我都承認等語（見原審卷第83頁），可見證人甲○○於
    本院之證詞，應係事後迴護被告乙○○之詞，不足採信。被
    告乙○○於本院所辯係無償轉讓，非販賣毒品等詞，均係避
    重就輕之詞，亦不足採。
三、按海洛因、甲基安非他命，分別係第一級毒品及第二級毒品
    ，而為不易取得之違禁物，且販賣第一、二級毒品罪責甚重
    ，並為警方嚴厲查緝之重點，此乃眾所周知之事，故販賣毒
    品者，若非有暴利可圖，應無甘冒遭供出來源或被檢警查緝
    法辦而受重刑處罰之危險，而為平價或低於販入價格而販賣
    毒品之理。又此由被告乙○○於原審審理中自承：伊是要維
    持伊的開銷，才會販賣毒品等語（見原審卷第297 頁），亦
    可知被告乙○○係因販賣毒品有利可圖，方為前揭販賣毒品
    之行為，怎可能無償提供給甲○○等人施用，可見被告乙○○於為前開多次販賣毒品犯行時，主觀上均有營利之意圖乙
    情，縱使甲○○等人尚積欠被告乙○○買賣毒品之價金未清
    償，其間買賣毒品之犯行亦已成立甚明。綜上，本件事證明
    確，被告乙○○前開販賣第一、二級毒品犯行，均堪認定。
四、新舊法比較：
  (一)按毒品危害防制條例修正條文已於98年5 月20日修正公布，
    並於98年11月20日生效施行。而行為後法律有變更者，適用
    行為時之法律。又本法（刑法）總則於其他法律有刑罰或保
    安處分之規定者，亦適用之；行為後之法律有利於行為人者
    ，適用最有利於行為人之法律，刑法第11條前段、第2 條第
    1 項定有明文。查被告行為時之毒品危害防制條例第4 條第
    1 項係規定：「製造、運輸、販賣第一級毒品者，處死刑或
    無期徒刑；處無期徒刑者，得併科新臺幣1000萬以下罰金。
    」、第4 條第2 項規定：「製造、運輸、販賣第二級毒品者
    ，處無期徒刑或7 年以上有期徒刑，得併科新臺幣700 萬以
    下罰金。」，修正後則規定：「製造、運輸、販賣第一級毒
    品者，處死刑或無期徒刑；處無期徒刑者，得併科新臺幣20
    00萬以下罰金。」、「製造、運輸、販賣第二級毒品者，處
    無期徒刑或7 年以上有期徒刑，得併科新臺幣1000萬以下罰
    金。」則修正後之規定，就得併科之罰金顯已提高，應以被
    告行為時之規定對被告較為有利。
  (二)又被告行為時之毒品危害防制條例第17條係規定：「犯第4
    條第1 項至第4 項、第5 條第1 項至第4 項前段、第6 條第
    1 項至第4 項、第7 條第1 項至第4 項、第8 條第1 項至第
    4 項、第10條或第11條第1 項、第2 項之罪，供出毒品來源
    ，因而破獲者，得減輕其刑」，修正後則規定：「犯第4 條
    至第8 條、第10條或第11條之罪，供出毒品來源，因而查獲
    其他正犯或共犯者，減輕或免除其刑。犯第4 條至第8 條之
    罪於偵查及審判中均自白者，減輕其刑」。核修正後之規定
    ，除第1 項部分擴大所得適用法條範疇，並就「得」減輕其
    刑，修正為「減輕或免除其刑」，顯較舊法規定之「得減輕
    其刑」有利（關於減輕部分，依刑法第66規定，前者刑度得
    減輕至3 分之2 ，後者刑度則僅得減輕至2 分之1 ）。是本
    件被告乙○○就上開犯罪事實，均有供出毒品來源因而破獲
    之情形，是經綜合比較新、舊法後之適用結果，以修正後之
    毒品危害防制條例較有利於被告乙○○。
  (三)按刑法第2 條第1 項「按行為後法律有變更者，適用行為時
    之法律，但行為後之法律有利於行為人者，適用最有利於行
    為人之法律」之規定，所稱「適用」，係指完整性之適用，
    與「準用」係依其性質而為選擇性之應用者不同，是比較新
    舊法適用法律時，應就罪刑有關之一切情形，比較其全部之
    結果而為整體之適用，不能割裂而分別適用新舊法律，此有
    最高法院89年度臺上字第5368號、88年臺非字第31號判決意
    旨及最高法院24年民刑庭總會決議(二)可供參考。是本件就毒
    品危害防制條例第4 條第1 項、第2 項及第17條之刑度為整
    體比較之結果，自以修正後被告乙○○供出毒品來源減刑之
    規定對被告較為有利，而應整體適用98年5 月20日修正公布
    後之毒品危害防制條例之規定。
五、又按海洛因、甲基安非他命分別為毒品危害防制條例第2 條
    第2 項第1 款、第2 款所稱之第一級毒品及第二級毒品，故
    核被告乙○○前開犯罪事實一(二)至(六)之所為，均係犯修正後
    毒品危害防制條例第4 條第1 項之販賣第一級毒品罪，被告
    乙○○前開犯罪事實一(一)之所為，係犯修正後毒品危害防制
    條例第4 條第2 項之販賣第二級毒品罪。被告於販賣上開第
    一、二級毒品與他人時，持有第一、二級毒品之低度行為，
    均為其後販賣第一、二級毒品之高度行為所吸收，均不另論
    罪。被告乙○○固有上開販賣第一級毒品海洛因之行為，惟
    其每次所販售之第一級毒品海洛因，價值非高，顯見販售之
    數量非多，與大量運輸、販賣毒品之大盤毒販惡性相較，實
    難比擬，倘科以販賣第一級毒品罪法定最輕本刑之無期徒刑
    ，猶屬過重，在客觀上足以引起一般之同情，顯有可堪憫恕
    之處，爰均依刑法第59條、第60條規定，予以酌減其刑。另
    被告雖有毒品危害防制條例第17條第1 項所規定之減輕其刑
    事由（詳下述），然就我國司法實務之現狀，因販賣第一級
    毒品罪之法定最輕本刑為無期徒刑，罪責甚重，是類似被告
    犯罪情狀者，法院多會援引刑法第59條規定酌減其刑，而若
    謂被告有其他減輕其刑事由，進而認無需援引刑法第59條規
    定酌減其刑，則將實質上造成無論有無毒品危害防制條例第
    17條所規定之減輕其刑事由存在，法院所得科刑範圍均屬相
    同之不合理情狀發生，而與毒品危害防制條例第17條鼓勵行
    為人供出毒品來源以斷絕毒品之供給，或使相關訴訟程序儘
    早確定以開啟行為人自新之路等立法目的相違背，因此，本
    院認於本案中，仍應依刑法第59條規定，酌減被告所犯販賣
    第一級毒品罪之法定本刑，附此敘明。又被告乙○○所販賣
    之毒品，均係自案外人吳偉銘處所取得乙情，業據被告乙○○於原審審理中陳述在卷（見原審卷第258 頁），而被告於
    本案遭查獲後，向警方人員供陳渠等毒品來源係案外人吳偉
    銘，警方人員並據此於98年8 月13日查獲案外人吳偉銘，經
    移送臺灣高雄地方法院檢察署檢察官偵辦後，以98年度偵字
    第24172 號提起公訴等情，有內政部警政署高雄港務警察局
    98年11月25日高港警刑字第0980017709號函及檢送之被告警
    詢筆錄（見原審卷第105-1 頁至第120 頁）、臺灣高雄地方
    法院檢察署檢察官98年度偵字第24172 號起訴書1 份附卷（
    見原審卷第100 頁、第101 頁）足按，是被告前揭犯行，符
    合修正後毒品危害防制條例第17條第1 項「供出毒品來源，
    因而查獲其他正犯或共犯」之規定，爰依該項規定減輕其刑
    ，並就另有其他減輕其刑事由之犯行遞減其刑。至被告乙○○於偵查中並未自白上揭販賣毒品犯行，自無毒品危害防制
    條例第17條第2 項規定之適用，核此敘明。
六、原判決就被告乙○○事實一(一)、(二)、(五)、(七)、(八)、(十二)等犯行
    ，以被告乙○○罪證明確，因予適用修正後毒品危害防制條
    例第4 條第1 項、第2 項、第17條、第19條第1 項，刑法第
    11條、第2 條第1 項、第59條、第60條、第51條第5 款之規
    定，並審酌被告販賣第一級毒品海洛因及第二級毒品甲基安
    非他命，而有嚴重危害他人身心健康之虞，犯罪情節難認輕
    微，然念被告乙○○於本院審理中，已坦承全部犯行，態度
    良好，復參以被告所販賣毒品之數量非多、造成危害程度非
    重，而於被告共犯之犯行中，被告乙○○係基於主導之地位
    ，情節較重等一切情狀，分別量處如附表一所示之刑，並均
    定其應執行刑（被告19個犯行中僅就其中5 個犯行上訴）；
    並敘明扣案如附表2 編號16、17所示之行動電話，均係被告
    乙○○所有，業據其於原審審理中自承在卷（見原審卷第87
    頁），並有遠傳電信股份有限公司96年7 月30日遠傳（企營
    ）字第09610705247 號函在卷可稽（見原審卷第265 頁，上
    開2 門號均屬遠傳電信股份有限公司之門號，而依此函文，
    該公司交與客戶使用之SIM 卡，均屬客戶所有），其中扣案
    如附表2 編號16所示之行動電話，係供被告乙○○為前開犯
    罪事實(三)至(十五)所示犯行（即本院認定之事實一(三)、(四)、(五)、
    (六)）使用之物，應依毒品危害防制條例第19條第1 項規定沒
    收之；至門號0000000000號行動電話，雖係供被告乙○○為
    前揭犯罪事實(一)、(二)所示犯行使用之物，然該行動電話並未
    扣案，且早已非為被告乙○○所持用，業據其於警詢中陳述
    在卷（見警卷(一)第2 頁背面），而無證據證明係被告乙○○
    所有，未合於毒品危害防制條例第19條第1 項之沒收要件（
    最高法院94年度台上字第4265號判決意旨參照），是不為沒
    收之宣告。又被告乙○○於前開犯罪事實(一)至(三)、(五)至(十五)所
    收受之價金，係被告乙○○為該等販賣毒品犯行所得之財物
    ，應依毒品危害防制條例第19條第1 項之規定宣告沒收，如
    全部或一部不能沒收時，並以其財產抵償之。另扣案如附表
    2 編號1 、2 所示之物，均為第一級毒品海洛因，而扣案如
    附表2 編號4 至9 所示之物，均為第二級毒品甲基安非他命
    之事實，固有法務部調查局98年8 月18日調科壹字第098230
    22370 號、第00000000000 號濫用藥物實驗室鑑定書（見警
    卷(二)第209 頁、第210 頁）、高雄醫學大學附設中和紀念醫
    院98年11月10日第9811-51 號至第9811-59 號檢驗報告（見
    原審卷第44頁至第52頁）在卷可稽。然關於前揭自被告乙○○房間內所扣得之毒品（即如附表2 編號1 、2 、4 至9 所
    示之物），係被告乙○○於98年6 月30日凌晨方購入，業據
    其於警詢中陳述在卷（見警卷(一)第2 頁背面），自與其前開
    於98年6 月28日以前所為之販賣毒品犯行無涉；又關於前揭
    自被告戊○○處所扣得之毒品，係被告戊○○所自行出資購
    入（見警卷(一)第6 頁），而如前所述，本件被告與戊○○所
    販賣之毒品，均係被告乙○○所提供，而非被告戊○○所出
    資購得，因此，前開扣案之第一級毒品海洛因及第二級毒品
    甲基安非他命，均與本案無關，爰不為沒收銷燬之宣告，併
    此敘明。另扣案如附表2 編號3 、10、11至15所示之物，則
    無證據證明與被告前揭犯行有何相關（其中關於如附表2 編
    號11、15所示之物，依被告乙○○於本院審理中所述，僅供
    其自行施用毒品時所用，與其販賣毒品行為無關，見原審卷
    第87頁），是不為沒收之宣告。至起訴書「證據並所犯法條
    欄」第2 項，固就扣案之第一級毒品海洛因及第二級毒品甲
    基安非他命，請求予以宣告沒收銷燬，並就扣案如附表2 編
    號3 、10所示之第三級毒品愷他命，及其他未經本院宣告沒
    收之扣案物品，請求予以沒收，然無主刑即無從刑之主從不
    可分關係，業經最高法院著有78年台非字第72號判例闡釋在
    案，而檢察官起訴書內僅敘述上開物品，係分別以毒品危害
    防制條例第18條第1 項、刑法第38條等規定，為聲請宣告沒
    收銷燬、沒收之依據，並未提及係本於刑法第40條第2 項規
    定，為聲請單獨沒收違禁物之意旨，則前揭聲請，應係以被
    告犯行經法院認定有罪時之促請法院宣告沒收銷燬及沒收之
    發動，尚難認有單獨聲請宣告沒收銷燬或沒收之情，而應由
    檢察官另為適法之處理。其認事用法核無違誤，所處之刑亦
    屬適當。被告乙○○上訴，以其係無償轉讓毒品給甲○○等
    人施用，並非販賣為由，指摘原判決該部分不當，為無理由
    ，應予駁回。
貳、無罪部分（被告戊○○）：
一、公訴意旨略以：被告戊○○與同案被告乙○○共同基於販賣
    第一級毒品海洛因、第二級毒品甲基安非他命之犯意聯絡，
    先於98年6 月30日上午11時許前之某不詳時間，以不詳之代
    價，向某真實姓名、年籍不詳，綽號「哥仔」之成年人，販
    入不詳數量之第一級毒品海洛因、第二級毒品甲基安非他命
    ，嗣再於如附表3 所示之時間、地點，分別販賣第一級毒品
    海洛因、第二級毒品甲基安非他命與證人甲○○、己○○、
    丁○○、丙○○，因認被告戊○○分別涉犯毒品危害防制條
    例第4 條第1 、2 項之販賣第一、二級毒品罪嫌云云。
二、按被告未經審判證明有罪確定前，推定其為無罪；犯罪事實
    ，應依證據認定之，無證據不得認定犯罪事實；而被告之自
    白，不得作為有罪判決之唯一證據，仍應調查其他必要之證
    據，以察其是否與事實相符。又不能證明被告犯罪者，應諭
    知無罪之判決，刑事訴訟法第154 條、第156 條第2 項、第
    301 條第1 項分別定有明文。次按，認定犯罪事實所憑之證
    據，雖不以直接證據為限，間接證據亦包括在內，然而無論
    直接證據或間接證據，其為訴訟上之證明，須於通常一般人
    均不致有所懷疑，而得確信其為真實之程度者，始得據為有
    罪之認定，倘其證明尚未達到此一程度，而有合理之懷疑存
    在時，即難遽採為不利被告之認定，最高法院著有76年臺上
    字第4986號判例可資參照。又依刑事訴訟法第161 條第1 項
    規定，檢察官就被告犯罪事實，應負舉證責任，並指出證明
    之方法。因此，檢察官對於起訴之犯罪事實，應負提出證據
    及說服之實質舉證責任。倘其所提出之證據，不足為被告有
    罪之積極證明，或其指出證明之方法，無從說服法院以形成
    被告有罪之心證，基於無罪推定之原則，自應為被告無罪判
    決之諭知，最高法院亦著有92年臺上字第128 號判例可參。
三、公訴人認被告戊○○涉犯前揭販賣第一、二級毒品罪嫌，無
    非係以被告戊○○之供述、證人己○○之證述及卷附通訊監
    察譯文等為論據。
四、訊據被告戊○○則堅詞否認有如附表3 所示之販賣毒品犯行
    ，辯稱：伊是於98年6 月中旬左右，才開始幫乙○○送毒品
    給向乙○○購買毒品的人，如附表3 所示之犯行，伊均未曾
    參與等語。
五、經查：
  (一)關於被告戊○○被訴如附表3 編號1 、2 、5 至15所示之犯
    罪事實（即涉嫌販賣第一級毒品海洛因、第二級毒品甲基安
    非他命與證人甲○○、丁○○、丙○○部分），依公訴意旨
    所示，被告戊○○於此等被訴之犯罪事實中，其並未與證人
    甲○○、丁○○、丙○○接洽買賣毒品事宜，亦無交付毒品
    與證人甲○○、丁○○、丙○○，或自證人甲○○、丁○○
    、丙○○處收受購買毒品價金之情，則被告戊○○是否有參
    與此等犯行？已甚有所疑。至公訴意旨謂被告戊○○係與同
    案被告乙○○共同向某真實姓名、年籍不詳，綽號「哥仔」
    之成年人，販入不詳數量之第一級毒品海洛因、第二級毒品
    甲基安非他命後，再於如附表3 編號1 、2 、5 至15所示之
    時間、地點，分別販賣第一級毒品海洛因、第二級毒品甲基
    安非他命與證人甲○○、丁○○、丙○○部分，依本案卷內
    所存之證據，顯示被告戊○○與同案被告乙○○有共同出資
    向綽號「哥仔」之人購買毒品之情形者，僅有同案被告乙○○於98年6 月30日警詢中之陳述（見警卷(一)第2 頁、第3 頁
    ），然依同案被告乙○○該次陳述內容，其係於98年6 月30
    日凌晨，方與被告戊○○共同出資向綽號「哥仔」之人購買
    毒品，而如附表3 編號1 、2 、5 至15所示之犯罪事實，均
    係於98年6 月6 日之前發生，是被告乙○○前揭警詢中之陳
    述，顯然與此等犯罪事實無關，自無從以之作為認定被告戊○○有參與如附表3 編號1 、2 、5 至15所示犯罪事實之依
    據。至被告戊○○於原審移審訊問中，雖自承證人甲○○、
    丁○○、丙○○，均曾經向其購買毒品等語（見原審卷第23
    頁），然其嗣於原審準備程序中已改口陳稱：因為乙○○對
    伊很好，伊想要將罪責全部扛下來，所以才會說有販賣毒品
    與甲○○、丁○○、丙○○等語（見原審卷第15頁）。而佐
    以被告戊○○於原審移審訊問中，就其所為販賣毒品犯行之
    情節係謂：伊所參與之販賣毒品行為中，並無購毒者與伊接
    洽，而由乙○○出面交付毒品之情形等語（見原審卷第21頁
    ），要與證人甲○○、丁○○、丙○○於偵訊中證述渠等所
    購買之毒品，多由同案被告乙○○交付），且渠等未曾向被
    告戊○○購買毒品等語（見偵查卷第45頁至第50頁、第144
    頁至第148 頁、第176 頁至第182 頁），顯然有所不符，則
    被告戊○○於原審移審訊問中之自白是否可信？已甚有所疑
    。再者，依卷附通訊監察譯文顯示，本件警方人員最初係以
    被告乙○○為通訊監察之對象（見警卷(一)第58頁），而在通
    訊監察之過程中，係於98年6 月8 日之後，通訊內容方有人
    提及被告戊○○之綽號「阿斌」，且當時警方人員研判被告
    戊○○係另一送毒品之小弟（見警卷(一)第111 頁），顯見被
    告戊○○於本件犯行中，並非居於主導者之地位，並係於同
    案被告乙○○為販賣毒品犯行一段時間後，其方加入參與從
    事販賣毒品之行為，益徵被告戊○○前揭於原審準備程序時
    所言，應較其於原審移審訊問中所述為可採，要無從以被告
    戊○○前開於原審移審訊問中之自白，為何不利於被告戊○○之認定。此外，依本案卷內所存之其他證據，亦無從證明
    被告戊○○有參與如附表3 編號1 、2 、5 至15所示之犯行
    ，自難遽以論認。
  (二)關於被告戊○○被訴如附表3 編號3 、4 所示犯罪事實部分
    （即涉嫌於98年4 月20日、6 月5 日，販賣第二級毒品甲基
    安非他命與證人己○○），證人己○○於警詢、偵訊固稱：
    卷附0000000000號行動電話於98年4 月20日夜間11時18分、
    33分，及於98年6 月5 日凌晨1 時25分、凌晨2 時33分之通
    訊監察譯文，均係伊與乙○○之對話無誤，其中於98年4 月
    20日之通話內容，是伊向乙○○買3,000 元或4,000 元甲基
    安非他命的對話，之後並由戊○○於翌日上午10時許，將毒
    品送到伊工作的地方；另於98年6 月5 日之通話內容，則是
    伊向乙○○買2,000 元甲基安非他命的對話，之後並由戊○○於當日凌晨2 時33分許通話一結束時，即將毒品送到伊工
    作的地方等語（見偵查卷第55頁、第56頁、第69頁、第70頁
    ），而其於原審99年1 月13日審理中亦稱：伊先前於警詢、
    偵訊中所為之證述均實在等語（見原審卷第192 頁）。然證
    人己○○於原審審理中作證時，就其向同案被告乙○○購買
    毒品之情節，曾證稱：伊向乙○○購買毒品期間，「後來」
    都是由戊○○拿毒品來給伊的等語（見原審卷第194 頁），
    證人己○○於本院99年7 月5 日審理中結證稱：「我沒有向
    乙○○買安非他命，我是照檢察官跟我講的陳述。我在警詢
    、偵查中之證述均實在，至於98年4 月20日晚上11點許，是
    誰拿毒品給我，並向我收錢，我忘記了，我記得的都已經陳
    述過了。98年4 月20日及98年6 月5 日兩次送毒品都是晚上
    ，是男生送貨的。98年6 月5 日那次監聽錄音是女生跟我講
    電話，說已經到了，但那次是男生拿貨給我。」、「（你在
    地院證述，法官問你印象中有無被告乙○○拿毒品給你的情
    形？你回答後來都是戊○○拿來的，後來是從何時起算？）
    法官問我的時候，是說6 月10幾號的時候毒品是誰拿給我的
    ，我只是說是一個男的送來的而已。」、「（請庭上提示98
    年6 月5 日下午1 時25分27秒及98年6 月5 日上午2 時33分
    12秒之通聯紀錄（地院卷154 頁），對上開通聯紀錄監聽譯
    文，有何意見？）跟我之前在地院、地檢陳述的一樣。當天
    送貨給我的是男生，兩次送貨給我的都不同人，但第二次交
    貨給我的男生就是現場被告戊○○。」、「（對地院判決書
    第25頁內容，戊○○98年6 月8 日以前沒有出現在通訊監察
    錄音中，戊○○是98年6 月8 日以後才出現，有何意見？）
    我沒有印象，我知道的我都已經在地院交代清楚了。我沒有
    印象是指是指我忘記了。」等語（見本院卷第102 頁至第10
    3 頁），足見證人己○○向同案被告乙○○購買毒品之時，
    一開始持送毒品與證人己○○之人，並非被告戊○○，是其
    向同案被告乙○○購買毒品一段期間之後，方由被告戊○○
    持送毒品與之，而此要與卷內其他事證顯示，被告戊○○係
    於同案被告乙○○為販賣毒品犯行一段時間後，方加入參與
    犯行之事實（此部分之論述如前所述），相互吻合，則證人
    己○○於警詢、偵訊中作證時，一律陳稱其於98年4 月20日
    、98年6 月5 日向同案被告乙○○購買第二級毒品甲基安非
    他命時，均係由被告戊○○持送毒品乙節，是否確然可信？
    已非無疑。又證人己○○於原審99年1 月13日審理中證述：
    伊向乙○○購買毒品時，印象中並無乙○○拿毒品來給伊的
    情形等語（見原審卷第194 頁），此要與同案被告乙○○於
    原審審理中證稱：己○○先前向伊購買甲基安非他命時，是
    由伊自己送毒品去給己○○的等語（見原審卷第240 頁、第
    241 頁），不相符合。而依據0000000000號行動電話於98年
    6 月5 日凌晨1 時25分、凌晨2 時33分之通訊監察譯文所示
    ，證人己○○於當日凌晨1 時25分許，撥打0000000000號行
    動電話與同案被告乙○○，表示欲購買2,000 元之第二級毒
    品甲基安非他命後，證人己○○即要求同案被告乙○○將毒
    品送到其工作地點，嗣於同日凌晨2 時33分許，持用000000
    0000號行動電話之人，即與證人己○○持用之0000000000號
    行動電話聯絡表示其已經到達門口（見警卷(一)第58頁、第59
    頁），且經原審當庭勘驗上開98年6 月5 日凌晨2 時33分之
    通訊監察錄音，當時持用0000000000號行動電話之人，係1
    名女性，而非男性，有勘驗筆錄在卷可稽（見原審卷第154
    頁），足認同案被告乙○○前揭於原審審理中之證述內容，
    要較證人己○○之證詞為可信，並益徵證人己○○證稱其於
    98年4 月20日、98年6 月5 日向同案被告乙○○購買毒品時
    ，均係由被告戊○○持送毒品，而非同案被告乙○○持送毒
    品等語，應係受日後被告戊○○確有持送毒品與其此等事實
    之影響，因而導致其記憶混淆下所為之錯誤陳述，要難遽以
    採為不利於被告戊○○之認定。此外，依本案卷內所存之其
    他證據，尚無從證明被告戊○○與同案被告乙○○有共同為
    如附表3 編號3 、4 所示犯罪事實之犯意聯絡或行為分擔，
    自難遽為不利於被告戊○○之認定。
  (三)本件檢察官認被告戊○○涉嫌如附表3 所示犯行所憑之證據
    ，均尚未達於通常一般之人均不致有所懷疑，而得確信其為
    真實之程度，依刑事訴訟制度「倘有懷疑，即從被告之利益
    為解釋」、「被告應被推定為無罪」之原則，即難據以為被
    告戊○○不利之認定。此外，復查無其他積極證據足資認定
    被告戊○○有何被訴如附表3 所示之犯行，自屬不能證明被
    告戊○○犯罪，揆之上開法條規定及判例意旨，自應就此等
    部分，為被告戊○○無罪之諭知。
六、原判決就被告戊○○無罪部分，以不能證明被告戊○○犯罪
    ，而為被告戊○○該部分無罪之諭知，經核並無違誤。檢察
    官上訴意旨，以(一)被告戊○○於貴院移審訊問中，已自承：
    證人甲○○、丁○○、丙○○，均曾經向其購買毒品等語，
    亦於貴院移審訊問中，就其所為販賣毒品犯行之情節自承：
    其所參與之販賣毒品行為中，並無購毒者與伊接洽，而由同
    案被告乙○○出面交付毒品之情形等語，要與證人甲○○、
    丁○○、丙○○於偵訊中證述渠等所購買之毒品，多由同案
    被告乙○○交付，且渠等未曾向被告戊○○購買毒品等語，
    互核一致，被告戊○○雖於原審改稱：因為乙○○對伊很好
    ，伊想要將罪責全部扛下來，所以才會說有販賣毒品與甲○○、丁○○、丙○○云云，然被告戊○○於貴院移審訊問時
    ，除坦承其有販賣毒品情節外，並無任何迴護同案被告乙○○之陳述，其嗣後改稱係為擔罪云云，顯不足採信。況再參
    以證人甲○○於警詢時證稱：男犯罪嫌疑人指認紀錄表編號
    第5 號之男子，我都稱呼他為「阿斌」（指本案被告戊○○
    ），因為我不知道他的真實姓名等語。是我的朋友告訴我戊○○、乙○○有在販賣安非他命及海洛因，我也曾向乙○○
    及戊○○購買過安非他命及海洛因毒品等語，又證人甲○○
    於本案向同案被告乙○○購買之時間分別為民國98年2 月13
    日及98年5 月16日，業據原審認定屬實，該2 次購買毒品之
    時間，均在被告戊○○所辯稱：我是於98年6 月中旬左右，
    才開始幫乙○○送毒品給向乙○○購買毒品得人云云之前，
    被告戊○○若未在98年6 月中旬之前，已與同案被告乙○○
    有共同販賣毒品之事實，何以證人甲○○於98年2 月間，即
    已認識被告戊○○，且知悉被告戊○○與同案被告乙○○共
    同販賣毒品之情，足見被告戊○○所辯稱：其在98年6 月中
    旬，始參與販賣毒品云云，顯不可採，被告戊○○應自始即
    與同案被告乙○○共同販賣毒品，原審認定被告戊○○係於
    同案被告乙○○為販賣毒品犯行一段時間後，其方加入參與
    從事販賣毒品之行為，要難信服。(二)證人己○○於警詢、偵
    訊證稱：卷附0000000000號行動電話於98年4 月20日夜間11
    時18分、33分，及於98年6 月5 日凌晨1 時25分、凌晨2 時
    33分之通訊監察譯文，均係我與乙○○之對話無誤，其中於
    98年4 月20日之通話內容，是我向乙○○買3000元或4000元
    甲基安非他命的對話，之後並由戊○○於翌日上午10時許，
    將毒品送到我工作的地方；另於98年6 月5 日之通話內容，
    則是我向乙○○買2000元甲基安非他命的對話，之後並由戊○○於當日凌晨2 時33分許通話一結束時，即將毒品送到我
    工作的地方等語，已明確指證被告戊○○於98年4 月21日及
    同年6 月5 日親自交付毒品買賣之標的物與證人己○○，亦
    於原審證稱：我先前於警詢、偵訊中所為之證述均實在等語
    ，原審竟捨為不採。證人己○○於原審作證時，就其向同案
    被告乙○○購買毒品之情節，雖曾證稱：伊向乙○○購買毒
    品期間，「後來」都是由戊○○拿毒品來給伊的等語，己○○所稱之「後來」之時點，係指本案4 次購買毒品之前，或
    係本案4 次購買毒品之期間，究屬為何，仍不明確，然原審
    未釐清證人己○○所稱「後來」之意，卻逕予認定證人己○○於本案中，向同案被告乙○○購買毒品之時，一開始持送
    毒品與證人己○○之人，並非被告戊○○，是其向同案被告
    乙○○購買毒品一段期間之後，方由被告戊○○持送毒品，
    要欠妥當等為由，指摘原判決該部分不當云云。然查：(一)被
    告戊○○於原審移審訊問中，雖自承證人甲○○、丁○○、
    丙○○，均曾經向其購買毒品等語（見原審卷第23頁），然
    其嗣於原審準備程序中已改口陳稱：因為乙○○對伊很好，
    伊想要將罪責全部扛下來，所以才會說有販賣毒品與甲○○
    、丁○○、丙○○等語（見原審卷第15頁）。而佐以被告戊○○於原審移審訊問中，就其所為販賣毒品犯行之情節係謂
    ：伊所參與之販賣毒品行為中，並無購毒者與伊接洽，而由
    乙○○出面交付毒品之情形等語（見原審卷第21頁），要與
    證人甲○○、丁○○、丙○○於偵訊中證述渠等所購買之毒
    品，多由同案被告乙○○交付，且渠等未曾向被告戊○○購
    買毒品等語，顯然有所不符，則被告戊○○於原審移審訊問
    中之自白是否可信？已有所疑。且依卷附通訊監察譯文顯示
    ，本件警方人員最初係以被告乙○○為通訊監察之對象（見
    警卷(一)第58頁），而在通訊監察之過程中，係於98年6 月8
    日之後，通訊內容方有人提及被告戊○○之綽號「阿斌」，
    且當時警方人員研判被告戊○○係另一送毒品之小弟（見警
    卷(一)第111 頁），顯見被告戊○○於本件犯行中，並非居於
    主導者之地位，並係於同案被告乙○○為販賣毒品犯行一段
    時間後，其方加入參與從事販賣毒品之行為，益徵被告戊○○前揭於原審準備程序時所言，應較其於原審移審訊問中所
    述為可採，要無從以被告戊○○前開於原審移審訊問中之自
    白，為不利於被告戊○○之認定。(二)證人己○○於本院99年
    7 月5 日審理中結證稱：98年4 月20日及98年6 月5 日兩次
    送毒品都是晚上，是男生送貨的。98年6 月5 日那次監聽錄
    音是女生跟我講電話，說已經到了，但那次是男生拿貨給我
    。」、「（你在地院證述，法官問你印象中有無被告乙○○
    拿毒品給你的情形？你回答後來都是戊○○拿來的，後來是
    從何時起算？）法官問我的時候，是說6 月10幾號時毒品是
    誰拿給我的，我只是說是一個男的送來的而已。」、「（請
    庭上提示98年6 月5 日下午1 時25分27秒及98年6 月5 日上
    午2 時33分12秒之通聯紀錄（地院卷154 頁），對上開通聯
    紀錄監聽譯文，有何意見？）跟我之前在地院、地檢陳述的
    一樣。當天送貨給我的是男生，兩次送貨給我的都不同人，
    但第二次交貨給我的男生就是現場被告戊○○。」等語（見
    本院卷第102 頁至第103 頁），足見證人己○○向同案被告
    乙○○購買毒品之時，一開始持送毒品與證人己○○之人，
    並非被告戊○○，是其向同案被告乙○○購買毒品一段期間
    之後，方由被告戊○○持送毒品交付，而此要與卷內其他事
    證顯示，被告戊○○係於同案被告乙○○為販賣毒品犯行一
    段時間後，方加入參與犯行之事實，足見證人己○○於警詢
    、偵訊證稱：卷附0000000000號行動電話於98年4 月20日夜
    間11時18分、33分，及於98年6 月5 日凌晨1 時25分、凌晨
    2 時33分之通訊監察譯文，均係伊與乙○○之對話無誤，其
    中於98年4 月20日之通話內容，是伊向乙○○買3,000 元或
    4,000 元甲基安非他命的對話，之後並由戊○○於翌日上午
    10時許，將毒品送到伊工作的地方；另於98年6 月5 日之通
    話內容，則是伊向乙○○買2,000 元甲基安非他命的對話，
    之後並由戊○○於當日凌晨2 時33分許通話一結束時，即將
    毒品送到伊工作的地方等語，前後證述並不相符，證人己○○於原審所稱：「後來」都是由戊○○拿毒品來給伊的等語
    ，應係指本案4 次購買毒品之後（即98年6 月10幾號之後）
    甚明，可見本件查無其他積極證據足資認定被告戊○○有如
    附表3 所示之犯行。是檢察官上訴，並無理由，應予駁回。
據上論斷，應依刑事訴訟法第368條，判決如主文。
本案經檢察官陳國全到庭執行職務。
中    華    民    國    99    年    9     月    13    日
                  刑事第二庭    審判長法  官  林正雄
                                      法  官  張意聰
                                      法  官  黃壽燕
以上正本證明與原本無異。
被告戊○○就無罪部分不得上訴。
其餘如不服本判決應於收受本判決後10日內向本院提出上訴書狀
，其未敘述上訴理由者，並得於提起上訴後10日內向本院補提理
由書狀（均須按他造當事人之人數附繕本）「切勿逕送上級法院
」。
中    華    民    國    99    年    9     月    13    日
                                      書記官  戴志穎
附錄本判決論罪科刑法條：
修正後毒品危害防制條例第4 條第1 項、第2 項
製造、運輸、販賣第一級毒品者，處死刑或無期徒刑；處無期徒
刑者，得併科新臺幣2 千萬元以下罰金。
製造、運輸、販賣第二級毒品者，處無期徒刑或7 年以上有期徒
刑，得併科新臺幣1 千萬元以下罰金。
附表一（乙○○之宣告刑）：
┌──┬────────┬────┬─────────────────┐
│編號│所為犯行        │所犯罪名│宣告刑                            │
├──┼────────┼────┼─────────────────┤
│ 1  │前揭犯罪事實(一)所│販賣第二│處有期徒刑參年，未扣案販賣毒品所得│
│    │示犯行          │級毒品  │之新臺幣貳仟元沒收，如全部或一部不│
│    │                │        │能沒收時，以其財產抵償之。        │
├──┼────────┼────┼─────────────────┤
│ 2  │前揭犯罪事實(二)所│販賣第一│處有期徒刑陸年，未扣案販賣毒品所得│
│    │示犯行          │級毒品  │之新臺幣壹仟元沒收，如全部或一部不│
│    │                │        │能沒收時，以其財產抵償之。        │
├──┼────────┼────┼─────────────────┤
│ 3  │前揭犯罪事實(三)所│販賣第一│處有期徒刑陸年，扣案如附表2 編號16│
│    │示犯行（即原審判│級毒品  │所示之物沒收，未扣案販賣毒品所得之│
│    │決事實一(五)）    │        │新臺幣壹仟元沒收，如全部或一部不能│
│    │                │        │沒收時，以其財產抵償之。          │
├──┼────────┼────┼─────────────────┤
│ 4  │前揭犯罪事實(四)所│販賣第一│處有期徒刑陸年，扣案如附表2 編號16│
│    │示犯行（即原審判│級毒品  │所示之物沒收，未扣案販賣毒品所得之│
│    │決事實一(七)）    │        │新臺幣伍仟伍佰元沒收，如全部或一部│
│    │                │        │不能沒收時，以其財產抵償之。      │
├──┼────────┼────┼─────────────────┤
│ 5  │前揭犯罪事實(五)所│販賣第一│處有期徒刑陸年，扣案如附表2 編號16│
│    │示犯行（即原審判│級毒品  │所示之物沒收，未扣案販賣毒品所得之│
│    │決事實一(八)）    │        │新臺幣壹仟元沒收，如全部或一部不能│
│    │                │        │沒收時，以其財產連帶抵償之。      │
├──┼────────┼────┼─────────────────┤
│ 6  │前揭犯罪事實(六)所│販賣第一│處有期徒刑陸年，扣案如附表2 編號16│
│    │示犯行（即原審判│級毒品  │所示之物沒收，未扣案販賣毒品所得之│
│    │決事實一(十二)）    │        │新臺幣伍佰元沒收，如全部或一部不能│
│    │                │        │沒收時，以其財產抵償之。          │
└──┴────────┴────┴─────────────────┘
 附表二（即原審判決附表3 ）（乙○○房間扣得物品）：
┌──┬───────────────────────┬───┐
│編號│扣案物品                                      │數量  │
├──┼───────────────────────┼───┤
│ 1  │第一級毒品海洛因（驗後淨重合計1.71公克，空包裝│2 包  │
│    │重合計0.74公克，純質淨重1.35公克）            │      │
├──┼───────────────────────┼───┤
│ 2  │第一級毒品海洛因（驗後淨重合計0.49公克，空包裝│2 包  │
│    │重合計0.66公克）                              │      │
├──┼───────────────────────┼───┤
│ 3  │第三級毒品愷他命（驗後淨重0.02公克，空包裝重  │1 包  │
│    │0.39公克 ）                                   │      │
├──┼───────────────────────┼───┤
│ 4  │第二級毒品甲基安非他命（驗後淨重3.496 公克）  │1 包  │
├──┼───────────────────────┼───┤
│ 5  │第二級毒品甲基安非他命（驗後淨重3.194 公克）  │1 包  │
├──┼───────────────────────┼───┤
│ 6  │第二級毒品甲基安非他命（驗後淨重3.485 公克）  │1 包  │
├──┼───────────────────────┼───┤
│ 7  │第二級毒品甲基安非他命（驗後淨重3.488 公克）  │1 包  │
├──┼───────────────────────┼───┤
│ 8  │第二級毒品甲基安非他命（驗後淨重2.652 公克）  │1 包  │
├──┼───────────────────────┼───┤
│ 9  │第二級毒品甲基安非他命（驗後淨重0.622 公克）  │1 包  │
├──┼───────────────────────┼───┤
│10  │第三級毒品愷他命（驗後淨重0.131 公克）        │1 包  │
├──┼───────────────────────┼───┤
│11  │電子磅秤                                      │2 台  │
├──┼───────────────────────┼───┤
│12  │摻有第一級毒品海洛因之香菸                    │1 支  │
├──┼───────────────────────┼───┤
│13  │玻璃球管                                      │5 支  │
├──┼───────────────────────┼───┤
│14  │塑膠剷管                                      │2 支  │
├──┼───────────────────────┼───┤
│15  │空夾鏈袋                                      │1 包  │
├──┼───────────────────────┼───┤
│16  │門號0000000000號NOKIA 牌行動電話（乙○○所有）│1 具  │
├──┼───────────────────────┼───┤
│17  │門號0000000000號NOKIA 牌行動電話（乙○○所有）│1 具  │
└──┴───────────────────────┴───┘
   附表三（即原審判決附表5 ）（被告戊○○被訴而經原審判
                               決無罪之犯罪事實）
 ┌──┬───┬────┬────┬──────────────┐
 │編號│購毒者│交易時間│交易地點│交易方式                    │
 ├──┼───┼────┼────┼──────────────┤
 │ 1  │甲○○│98年2 月│高雄市九│甲○○以其所有之行動電話門號│
 │    │      │13日    │如路與自│0000000000號撥打乙○○098927│
 │    │      │        │由路口附│5435號門號，向乙○○表明要購│
 │    │      │        │近      │買2,000 元之甲基安非他命，洪│
 │    │      │        │        │惠琪在左揭處所交付甲基安非他│
 │    │      │        │        │命與甲○○，並收取上開價金。│
 ├──┤      ├────┼────┼──────────────┤
 │ 2  │      │98年5 月│高雄市民│甲○○以其所有之行動電話門號│
 │    │      │16日    │權路與三│0000000000號撥打乙○○098927│
 │    │      │        │多路口附│6172號門號，向乙○○表明要購│
 │    │      │        │近      │買500元 之海洛因，乙○○在左│
 │    │      │        │        │揭處所交付海洛因與甲○○，並│
 │    │      │        │        │收取上開價金。              │
 ├──┼───┼────┼────┼──────────────┤
 │ 3  │己○○│98年4 月│高雄市前│己○○以其所有之行動電話門號│
 │    │      │20日    │鎮區協明│0000000000號撥打乙○○098927│
 │    │      │        │路3之1號│6172號門號，向乙○○表明要購│
 │    │      │        │        │買3 、4000元之甲基安非他命，│
 │    │      │        │        │由戊○○在左揭處所交付甲基安│
 │    │      │        │        │非他命與己○○，並收取上開價│
 │    │      │        │        │金。                        │
 ├──┤      ├────┤        ├──────────────┤
 │ 4  │      │98年6 月│        │己○○以其所有之行動電話門號│
 │    │      │5 日    │        │0000000000號撥打乙○○098927│
 │    │      │        │        │6172號門號，向乙○○表明要購│
 │    │      │        │        │買2000元之甲基安非他命，由黃│
 │    │      │        │        │世斌在左揭處所交付甲基安非他│
 │    │      │        │        │命與己○○，並收取上開價金。│
 ├──┼───┼────┼────┼──────────────┤
 │ 5  │丁○○│98年3 月│乙○○位│丁○○以其所有之行動電話門號│
 │    │      │6 日    │於高雄市│0000000000號撥打乙○○098927│
 │    │      │        │前鎮區民│5435號門號，向乙○○表明要購│
 │    │      │        │權二路  │買1,000 元之海洛因，乙○○在│
 │    │      │        │580 巷  │左揭處所交付海洛因與丁○○，│
 │    │      │        │1-1號住 │並收取上開價金。            │
 ├──┤      ├────┤處附近  ├──────────────┤
 │ 6  │      │98年4 月│        │丁○○以其所有之行動電話門號│
 │    │      │24日    │        │0000000000號與乙○○00000000│
 │    │      │        │        │72號門號，向乙○○表明要購買│
 │    │      │        │        │5,500 元之海洛因，乙○○在左│
 │    │      │        │        │揭處所交付海洛因與丁○○，並│
 │    │      │        │        │收取上開價金。              │
 ├──┤      ├────┤        ├──────────────┤
 │ 7  │      │98年4 月│        │丁○○以其所有之行動電話門號│
 │    │      │28日    │        │0000000000號播打乙○○098927│
 │    │      │        │        │6172號門號，向乙○○表明要購│
 │    │      │        │        │買1,000 元之海洛因，乙○○在│
 │    │      │        │        │左揭處所交付海洛因與丁○○，│
 │    │      │        │        │並收取上開價金。            │
 ├──┤      ├────┤        ├──────────────┤
 │ 8  │      │98年5 月│        │丁○○以其所有之行動電話門號│
 │    │      │7 日    │        │0000000000號播打乙○○098927│
 │    │      │        │        │6172號門號，向乙○○表明要購│
 │    │      │        │        │買1,000 元之海洛因，乙○○在│
 │    │      │        │        │左揭處所交付海洛因與丁○○，│
 │    │      │        │        │並收取上開價金。            │
 ├──┼───┼────┼────┼──────────────┤
 │ 9  │丙○○│98年4 月│丙○○之│丙○○以其所有之行動電話門號│
 │    │      │5 日    │住處    │0000000000號播打乙○○098927│
 │    │      │        │        │6172號門號，向乙○○表明要購│
 │    │      │        │        │買1,000 元之海洛因，乙○○在│
 │    │      │        │        │左揭處所交付海洛因與丙○○，│
 │    │      │        │        │並收取上開價金。            │
 ├──┤      ├────┤        ├──────────────┤
 │ 10 │      │98年4 月│        │丙○○以其所有之行動電話門號│
 │    │      │8 日    │        │0000000000號播打乙○○098927│
 │    │      │        │        │6172號門號，向乙○○表明要購│
 │    │      │        │        │買1,000 元之海洛因，乙○○叫│
 │    │      │        │        │姓名年籍不詳，綽號「小安」之│
 │    │      │        │        │人士在左揭處所交付海洛因與郭│
 │    │      │        │        │峻愷，並收取上開價金。      │
 ├──┤      ├────┼────┼──────────────┤
 │ 11 │      │98年4 月│乙○○前│丙○○以其所有之行動電話門號│
 │    │      │16日    │揭住處附│0000000000號播打乙○○098927│
 │    │      │        │近      │6172號門號，向乙○○表明要購│
 │    │      │        │        │買1,000 元之海洛因，乙○○在│
 │    │      │        │        │左揭處所交付海洛因與丙○○，│
 │    │      │        │        │並收取上開價金。            │
 ├──┤      ├────┤        │                            │
 │ 12 │      │98年4 月│        │                            │
 │    │      │27日    │        │                            │
 ├──┤      ├────┼────┼──────────────┤
 │ 13 │      │98年5 月│丙○○之│丙○○以其所有之行動電話門號│
 │    │      │3 日    │住處    │0000000000號播打乙○○098927│
 │    │      │        │        │6172號門號，向乙○○表明要購│
 │    │      │        │        │買1,000 元之海洛因，乙○○在│
 │    │      │        │        │左揭處所交付海洛因與丙○○，│
 │    │      │        │        │並收取上開價金。            │
 ├──┤      ├────┤        ├──────────────┤
 │ 14 │      │98年5 月│        │丙○○以公用電話播打乙○○09│
 │    │      │17日    │        │00000000號門號，向乙○○表明│
 │    │      │        │        │要購買1,000 元之海洛因，洪惠│
 │    │      │        │        │琪在左揭處所交付海洛因與郭峻│
 │    │      │        │        │愷，並收取上開價金。        │
 ├──┤      ├────┤        ├──────────────┤
 │ 15 │      │98年6 月│        │丙○○以其所有之行動電話門號│
 │    │      │6 日    │        │0000000000號播打乙○○098927│
 │    │      │        │        │6172號門號，向乙○○表明要購│
 │    │      │        │        │買1,000 元之海洛因，乙○○在│
 │    │      │        │        │左揭處所交付海洛因與丙○○，│
 │    │      │        │        │並收取上開價金。            │
 └──┴───┴────┴────┴──────────────┘

司法院資訊處製作；財團法人民間司法改革基金會備份。
